# 请教陈版主关于合并范围的问题

提问人：芊蔚青青 时间：2012-02-02 16:53:06
目前审计时碰到A企业持有B公司18%的股权，且不是最大股东，两企业同为国有企业，B公司章程规定中没有A公司委派的董事，没有可以证明A公司拥有实际控制权的内容，但A公司向国资委党委提出任免B公司领导班子的请示，国资委进行了批复，是否可以证明A公司拥有董事会任免实际控权。（B公司董事长由A企业董事长兼任），A公司可否将B纳入合并范围

回答人：chenyiwei
是否具有控制权，是一个需要综合考虑、评价和判断的问题，但最终都要归结到准则所规定的两点：对财务、经营决策的控制权，以及据此获取相应经济利益的权力。仅仅具有向国资委提出任免建议的权力，以及双方为同一董事长，通常不认为是构成控制的充分证据。另外还要注意：会计上认可的控制关系通常是以资本纽带关系而不是行政隶属关系来维系的。